臺灣高等法院刑事判決
109年度上訴字第1911號
上  訴  人  臺灣新竹地方檢察署檢察官
被      告  官有俊



上列上訴人因被告違反藥事法案件，不服臺灣新竹地方法院108
年度訴字第101號，中華民國109年3月27日第一審判決（起訴案
號：臺灣新竹地方檢察署107年度偵字第8966號、第10035號），
提起上訴，本院判決如下：
    主  文
上訴駁回。
    事  實
一、甲○○明知甲基安非他命係毒品危害防制條例第2條第2項第2
    款所列之第二級毒品，且經行政院衛生署（現改制為衛生福
    利部，下同）公告列為禁藥管理，屬藥事法第22條第1項第1
    款所規範之禁藥，未經許可，不得持有、轉讓，竟以其所有
    之門號0000000000號SIM卡暨手機（下稱0966門號）為聯絡
    工具，基於轉讓禁藥即第二級毒品甲基安非他命之犯意，分
    別於附表所示之時間、地點，無償轉讓附表所示數量之甲基
    安非他命禁藥予崔玉玫2次、黃莤紋（起訴書誤載為「黃茜
    紋」，業經原判決予以更正）3次、周詩音3次。嗣經警就甲
    ○○所持用之0966門號向原審法院聲請並執行通訊監察，並於
    民國107年8月28日下午3時30分許持臺灣新竹地方檢察署檢
    察官核發之拘票，於新竹縣○○鎮○○路00號前將甲○○拘提到案
    ，並扣得0966門號，始查悉上情。
二、案經新竹市警察局第二分局報請臺灣新竹地方檢察署檢察官
    偵查起訴。
    理  由
壹、證據能力部分
    按被告以外之人於審判外之陳述，雖不符刑事訴訟法第159
    條之1至第159條之4之規定，而經當事人於審判程序同意作
    為證據，法院審酌該言詞陳述或書面陳述作成時之情況，認
    為適當者，亦得為證據。又當事人、代理人或辯護人於法院
    調查證據時，知有第159條第1項不得為證據之情形，而未於
    言詞辯論終結前聲明異議者，視為有前項之同意，同法第15
    9條之5亦有明定。查本件檢察官及被告就本判決下列所引被
    告以外之人於審判外陳述之證據能力均不予爭執，迄至言詞
    辯論終結，亦未對該等證據之證據能力聲明異議，本院審酌
    該些供述證據作成時，核無違法取證或其他瑕疵，認為以之
    作為本案之證據屬適當，自有證據能力。其餘資以認定被告
    犯罪事實之非供述證據，均查無違反法定程序取得之情形，
    依刑事訴訟法第158條之4反面規定，亦具證據能力。
一、認定事實所憑之證據及理由：
    訊據被告雖於本院審理時為全部認罪之表示（見本院卷第18
    6、191頁），惟又辯稱：我覺得轉讓次數沒那麼多，我有請
    她們用，請多少次我不太記得，沒有特別去算幾次云云（見
    本院卷第189、191頁）。經查：　
  ㈠附表編號1至2轉讓甲基安非他命予崔玉玫部分
  ⒈被告分別於附表編號1、2 所示時地，免費轉讓甲基安非他命
    予崔玉玫施用2次等節，業據被告所坦認（見偵字第8966卷
    第83頁背面至84頁、143、144 頁；聲羈卷第7至9、15頁；
    原審卷㈡第77頁），並有證人崔玉玫於警詢及偵訊中之證述
    可佐（見偵字第8966卷第21至27頁），復有崔玉玫與被告之
    LINE訊息截取照片、新竹市警察局第二分局搜索扣押筆錄、
    扣押物品目錄表（甲○○）、新竹市警察局第二分局扣押筆錄
    、扣押物品目錄表暨現場照片（崔玉玫）、崔玉玫之新竹市
    警察局偵辦毒品案件尿液檢體委驗單、濫用藥物尿液檢驗報
    告等件附卷可參（見偵字第8966卷第102至104、107至110頁
    ；偵字第2419卷第9至13、51、52 頁），復有0966門號扣案
    可佐，此部分事實，至堪認定。
  ⒉證人崔玉玫雖於原審審理程序中否認前揭警詢及偵訊證詞真
    實性，並證稱：被告並沒有免費請我施用毒品，我會這麼說
    都是警察叫我配合等語。經檢察官提示崔玉玫於警局所做之
    偵訊筆錄予其辨識，證人崔玉玫又稱：這些內容不是真的，
    警察叫我到檢察官那邊要這樣講，我沒有在警察局遇過檢察
    官，我怎麼知道他是警察還是檢察官；如果知道他是檢察官
    我會說實話，我會跟檢察官說都是警察叫我這樣講的等語（
    見原審卷㈠第171至173 頁）。但經原審勘驗證人崔玉玫之警
    詢筆錄，並未發現警察指示證人崔玉玫配合回答之情形，且
    觀諸員警詢問方式，其係以開放問題詢問證人崔玉玫，而由
    證人崔玉玫主動詳述案發經過，警方再就證人崔玉玫說明不
    清楚之處加以確認，此觀本院勘驗筆錄自明（見原審卷㈠第3
    31至338頁），而檢察官固係於警局訊問證人崔玉玫，但檢
    察官在訊問過程中命證人崔玉玫具結並閱讀結文，且告知證
    人崔玉玫因扣有毒品而命其具保，此有原審勘驗筆錄、證人
    崔玉玫之結文在卷可參（見原審卷㈠第339、340 頁；毒偵卷
    第28頁），查證人崔玉玫於本案之前有數起刑事前案紀錄，
    亦有本院被告前案紀錄表可佐（見原審卷㈠第345至360頁）
    ，在崔玉玫已不乏經歷刑事偵查過程之情況下，當無不知警
    察不具命其交保權限之理，況證人崔玉玫在檢察官告知須交
    保時立即向檢察官求情並表示無錢交保，而無須檢察官解釋
    交保涵意（見原審卷㈠第340、341頁），更見證人崔玉玫知
    悉訊問者的身分為檢察官無疑，故證人崔玉玫於原審審理程
    序中否認被告曾免費請其施用毒品2次乙情，當屬迴護被告
    之虛詞，不足採信。
  ⒊至附表編號1部分，公訴意旨原認被告轉讓甲基安非他命之數
    量，除吸食1次之份量外尚另有1包。惟查：證人崔玉玫固於
    警詢及偵查中證稱該次被告除了免費請其施用甲基安非他命
    外，另有免費給我1包甲基安非他命，所以我就在6月24日碰
    面時除了還他之前借我的5000元外，還給他500元當作那次1
    包甲基安他命的錢等語（見偵字第8966卷第24、27、28 頁
    ；原審卷㈡第335至337頁）。然被告自始否認有轉讓1 包甲
    基安非他命予崔玉玫一事，且表示與崔玉玫間僅有借貸關係
    ，而與毒品無涉（見偵字第8966卷第83頁背面、144至146頁
    ；聲羈卷第15頁；原審卷㈠第96、97、163、311頁；卷㈡第76
    、77頁），證人崔玉玫於原審審理中也證稱：我確實有跟被
    告借錢，我女朋友也有，但因為我女朋友跟被告借錢有一些
    是我不知道的，其實我就是還被告他借我的錢等語（見原審
    卷㈠第169頁），與被告所辯相合一致，復無任何事證證明被
    告與崔玉玫間之金錢往來與毒品有關，故該次轉讓毒品之數
    量應為免費施用1次，公訴意旨容有誤會，應予更正，特此
    敘明。
  ㈡附表編號3至5轉讓甲基安非他命予黃莤紋部分
  ⒈被告雖於原審矢口否認此部分犯行，然證人黃莤紋於警詢證
    稱：我第1次是於107年4月初某日晚上7點在被告家中所裝潢
    的閣樓跟他拿重量約1公克左右的安非他命；第2次是於107
    年4月底某日晚上9時許在被告家中辦公室跟他拿約1公克左
    右安非他命吸食，這次他沒有跟我收錢；第3次是於107年5
    月中某日晚上8、9時許在被告家中辦公室跟他拿1公克左右
    安非他命毒品吸食等語（見偵字第8966卷第34頁），於偵查
    中復證稱：4月初晚上有找過他，那一次有跟他拿甲基安非
    他命，是在閣樓間施用，離開時帶走1包；另外2次是4月底
    和5月，也是會在閣樓間施用，走的時候帶1包走等語（見偵
    字第8966卷第46、47頁），而於原審審理中仍證稱：107年4
    月初及4月底被告均有轉讓甲基安非命給我等語（見原審卷㈠
    第190、191、195、196頁），更進一步證稱：被告有將吸食
    器拿到桌上放，沒有特別說要拿給我，但我用他也沒有反對
    ，他也有把1包甲基安非他命拿到桌上，然後我自己跟他說
    這包給我，被告當下開玩笑說「妳拿走，我就沒得用」，我
    回答他說「你哪有可能沒得用」，然後我就拿走等語（見原
    審卷㈠第202頁），經核被告於偵訊中亦坦承曾免費請黃莤紋
    施用甲基安非他命及另轉讓甲基安非命，更於偵訊及原審羈
    押訊問程序中就3次轉讓甲基安非他命之情供承不諱（見偵
    字第8966卷第146頁；聲羈卷第7、8、16、17頁），兩人所
    述情節互核大致相符，可見證人黃莤紋並無刻意構陷之情事
    ，所述堪足採信。被告固於原審109年2月25日審理程序中表
    示係為交保方為如此陳述（見原審卷㈡第76頁），然被告於
    偵訊及原審羈押訊問程序中係坦承轉讓甲基安非安非他命犯
    行，涉嫌販賣毒品及轉讓海洛因部分則予否認(見原審卷㈠第
    143至147頁；聲羈卷第7至9、15至17頁），倘被告係為佯裝
    犯後態度良好以求交保，理當坦承全數涉嫌犯行，使檢察官
    降低一旦被告交保後勾串及滅證疑慮，被告卻僅坦承法定刑
    較輕之轉讓禁藥罪，就法定刑較重之販賣第二級毒品、轉讓
    第一級毒品罪嫌加以否認，豈非緣木求魚？況被告於原審10
    9年2月25日審理程序中最終表示確有轉讓甲基安非他命予崔
    玉玫及周詩音之情，更見被告所稱係為交保方坦承轉讓甲基
    安非他命予黃莤紋，實則未與之有毒品往來一事，純屬虛構
    卸責，不足為據，基此被告3次轉讓甲基安非他命予黃莤紋
    如附表編號3至5所示之事實，至堪認定。
  ⒉證人黃莤紋雖於原審108年12月3日審理程序中證稱：我在警
    察局時回想時間好像差不多是那時候，但回去想一想好像不
    對，好像沒有找被告那麼多次，後來我看電話紀錄才知道5 
    月份那一次是沒有的，應該是4月連續找2次找被告等語（見
    原審卷㈠第192頁），惟證人黃莤紋在該次審理程序中對於哪
    一次記憶有誤說詞反覆（見原審卷㈠第191、192 頁），且證
    人黃莤紋接受警詢及偵訊之時間距離案發日期不過數月，記
    憶自然較為鮮明，況被告於偵訊及原審羈押訊問程序亦坦承
    轉讓甲基安非他命3次予黃莤紋，已如前述，是證人黃莤紋
    此部分陳述應屬記憶錯誤所致，難認可採，爰予敘明。
  ㈢附表編號6至8轉讓甲基安非他命予周詩音部分
  ⒈被告於附表編號6至8所示時地3次免費請周詩音施用甲基安非
    他命等事實，業據被告於原審供承不諱（見原審卷㈡第78頁
    ），並經證人周詩音於警詢、偵訊及原審審理中證述明確（
    見偵字第8966卷第50至52、55至57頁；原審卷㈡第58至67頁
    ），並有附表編號7通訊監察譯文、新竹市警察局第二分局
    搜索扣押筆錄、扣押物品目錄表（甲○○）、周詩音之新竹市
    警察局偵辦毒品案件尿液檢體委驗單、濫用藥物尿液檢驗報
    告等件附卷為據（見偵字第8966卷第50頁背面、102至104頁
    ；原審卷㈠第121至123頁），復有0966門號扣案可資佐證，
    此部分事實，至堪認定。
  ⒉被告固否認附表編號6、7部分除免費請周詩音施用外，另分
    別轉讓甲基安非他命各1包予周詩音，然證人周詩音於警詢
    中證稱：我在107年7月20日18時30分許在被告位於新竹縣○○
    鄉○○路0段000巷00號的家中與他一同施用安非他命，施用約
    1公克毒品安非他命的量，我要離開他家前被告有再拿1 包
    （約2公克）毒品安非他命給我，但他都沒有跟我收取費用
    或其他代價；另外還有2次在被告施用毒品安非他命他沒有
    向我收取費用，第1次約在107年7月初15時許在被告家中與
    他一同施用毒品安非他命，施用約1公克毒品安非他命的量
    ，我要離開他家前被告有再拿1 包（約1 公克）毒品安非他
    命給我，但他都沒有跟我收取費用或其他代價等語（見偵字
    第8966卷第51頁），經核與其於偵訊及原審審理中之證述內
    容大致相符（見偵字第8966卷第56頁正背面；原審卷㈡第58
    至67頁），其於原審審理中進一步說明：「（問：妳確定妳
    有三次去被告家與被告一起施用甲基安非他命，其中第一、
    二次妳要離開被告家時，有各再從被告那裡拿了一包甲基安
    非他命，是否如此？）是，但我要聲明不是被告主動拿給我
    ，而是甲基安非他命在桌上，我當面問被告說我可不可以拿
    ，但被告看了我一眼，然後笑了一下，沒有出聲應答我，我
    就拿走」、「（問：妳方稱第一次和第二次去被告家中施用
    甲基安非他命之後離開前，妳還有再各拿1 包甲基安非他命
    ，並不是被告主動給妳，之後被告有無要求妳要還甲基安非
    他命？）都沒有」等語（見原審卷㈡第67頁），證人周詩音
    自始證述一致，苟非親歷，焉能如此？且證人周詩音於原審
    審理中表示：被告從20年前就很疼我，我因為工作的關係認
    識被告，他當時與我乾媽是男女朋友，所以我就稱呼被告為
    乾爹等語（見原審卷㈡第63、66頁），再觀諸兩人間之通訊
    監察譯文，被告與周詩音確實以乾爹、乾女兒相稱，周詩音
    更傳送簡訊關心被告身體狀況，並表達關切之意（見偵字第
    8966卷第50頁背面至51頁），足見兩人有相當交情且關係良
    好，證人周詩音應無任何構陷被告之動機，又查被告於警詢
    、偵訊及原審羈押訊問時均曾坦認除免費請周詩音施用甲基
    安非他命外，另無償轉讓甲基安非他命予周詩音乙節（見偵
    字第8966卷第85頁正背面、145頁；聲羈卷第7 頁），益徵
    證人周詩音所述應屬真實可採。從而，被告除免費請周詩音
    施用3次甲基安非他命外如附表編號6至8外，另無償轉讓甲
    基安非他命各1包予周詩音如附表編號6、7所示等事實，亦
    堪認定。
  ⒊公訴意旨固認附表編號8部分，被告係無償轉讓甲基安非他命
    1包予周詩音，然證人周詩音自始證述該次被告係免費請其
    施用甲基安非他命1次，與被告所辯情節相符，業據本院認
    定如前，檢察官亦於原審當庭更正（見原審卷㈡第80頁）是
    公訴意旨此部分所指，容有誤會，附此敘明。
  ㈣綜上所述，本案事證明確，被告之犯行洵堪認定，應依法論
    科。 　　　　
二、論罪科刑：
  ㈠按甲基安非他命，為毒品危害防制條例第2條第2項第2款所稱
    之第二級毒品，依法不得販賣、持有及轉讓。次按第二級毒
    品MDMA、MDA、安非他命及甲基安非他命等成分均屬安非他
    命類藥品，為有效管理安非他命類藥品與其衍生物之冊類及
    其製劑，行政院衛生署於75年7月11日以衛署藥字第597627
    號公告禁止使用，而認屬藥事法規範之禁藥。是轉讓屬安非
    他命類藥（毒）品之行為，同受毒品危害防制條例第8條第2
    項之轉讓第二級毒品罪及藥事法第83條第1項之轉讓禁藥罪
    之規範，此係同一犯罪行為而同時有二種法律可資處罰之法
    條競合情形，應依「重法優於輕法」、「後法優於前法」等
    法理，擇一處斷。藥事法為毒品危害防制條例之後法；且現
    行藥事法第83條第1項之法定刑為「7年以下有期徒刑，得併
    科新臺幣5,000萬元以下罰金」，與毒品危害防制條例第8條
    第2項之法定刑為「6月以上，5年以下有期徒刑，得併科新
    臺幣70萬元以下罰金」相較下，以藥事法第83條第1項之法
    定刑為重；又毒品範圍尚包括影響精神物質與其製品，而藥
    事之管理，亦非僅止於藥品之管理，毒品未必均係經公告列
    管之禁藥，禁藥亦非必均為毒品，毒品危害防制條例與藥事
    法二者，並無必然之特別法與普通法關係，是除有轉讓第二
    級毒品達毒品危害防制條例第8條第6項規定之一定數量，或
    同條例第9條所定成年人轉讓予未成年人，或明知為懷胎婦
    女而轉讓，經依法加重後之法定刑較藥事法第83條第1項之
    法定刑為重之情形以外，因藥事法第83條第1項為後法，且
    為重法，依上開說明，自應優先適用藥事法第83條第1項之
    規定處斷（最高法院105年度台上字第1484號、96年度台上
    字第3582號、97年度台非字第397號判決要旨參照）。
　㈡經查，被告自91年起即有多年施用甲基安非他命之經驗，依
    其智識程度及過往犯罪紀錄，當可知悉甲基安非他命併屬藥
    事法上所稱之禁藥。再者，被告轉讓禁藥甲基安非他命予崔
    玉玫、黃莤紋、周詩音等各次犯行，並無證據證明轉讓數量
    已達淨重10公克，依據「罪證有疑，唯利被告」原則，即無
    由依毒品危害防制條例第8條第6項規定加重其刑，又崔玉玫
    、黃莤紋、周詩音均為成年人，亦無依上開毒品危害防制條
    例第9條第1項之加重論罪之適用，揆諸首揭判決意旨及說明
    ，自應優先適用藥事法第83條第1項之規定處斷。
　㈢核被告所為，係犯藥事法第83條第1項之轉讓禁藥罪。被告8 
    次轉讓禁藥之犯行，犯意個別，行為互殊，應分論併罰。至
　　被告轉讓甲基安非他命前持有甲基安非他命之行為，與其轉
    讓之行為，為實質上一罪之階段行為，其轉讓之高度行為既
    已適用藥事法加以處罰，則其為轉讓而持有甲基安非他命之
    低度行為，即不能再行割裂適用毒品危害防制條例之規定論
    處（最高法院82年度台上字第4076、6613號判決要旨參照）
    ，而藥事法對於持有禁藥之行為未設有處罰規定，是就被告
    持有甲基安非他命之低度行為不另處罰，附此敘明。
　㈣又被告轉讓甲基安非他命之行為，因藥事法第83條第1項轉禁
    藥與毒品危害防制條例第8條第2項轉讓第二級毒品之法規競
    合關係，既擇一適用藥事法第83條第1項規定論處罪刑，基
    於法律整體適用不得割裂原則，即無探究是否符合毒品危害
    防制條例第17條第1項、第2項減免其刑之餘地（最高法院10
    4年度第11次刑事庭會議決議意旨參照），併此敘明。　
三、原審以被告犯罪明確，而適用藥事法第83條第1項、刑法第5
    1條第5款、第38條第2項之規定，並說明審酌被告視政府反
    毒政策及宣導如無物，欠缺法治觀念，竟轉讓禁藥予他人施
    用，所為助長施用毒品惡習，並足以使施用者導致精神障礙
    與性格異常，甚至造成人民生命健康受損之成癮性及危險性
    ，其不僅戕害國人身體健康，且有危害社會安全之虞，所生
    危害非輕；再考量被告就附表編號1、2坦承全部犯行、附表
    編號6至8坦承部分犯行，附表編號3至5否認犯行之犯後態度
    ，參以被告各次轉讓之數量，暨其自承教育程度為國中畢業
    ，離婚，案發迄今與女友同居，從事鐵工、搭建鐵皮屋，暨
    本件犯罪之動機、目的、手段等一切情狀，分別量處有期徒
    刑2月、2月、4月、4月、4月、3月、3月、2月，併定其應執
    行刑為有期徒刑1年。復就沒收部分說明：扣案之0966門號
    係被告聯絡崔玉玫、黃莤紋、周詩音等人所使用之門號，且
    本件被告轉讓甲基安非他命前有以該門號與渠等聯絡，此觀
    證人崔玉玫、黃莤紋、周詩音之證述（見偵字第8966卷第22
    至24、27至29、31至34、50至52、56頁；原審卷㈠第191、19
    2頁）、被告與崔玉玫之LINE訊息截取照片、附表編號7通訊
    監察譯文（見偵字第8966號卷第107至110頁、50頁背面至第
    51頁）自明，屬供犯罪所用之物，應依刑法第38條第2項沒
    收之，其餘扣案物查無與本案間之關聯性，則不宣告沒收等
    旨。經核其認事用法，洵無違誤，量刑亦屬妥適。
四、駁回上訴之理由：
　㈠檢察官上訴意旨略以：
　⒈本件依被告歷次供述，可見被告當初為求免於羈押而自白犯
    行，之後終能交保在外，於審理中又否認所有犯行，直至證
    人於審理中所為證述，多數對其不利，始坦認部分犯行。究
    其自白亦模糊承認，然就時間、地點等細節均未陳述，可見
    其所謂自白，僅為求得較輕之刑度，而非具任何悔改知錯之
    心，惡性非低。
  ⒉證人崔玉玫於審理中竟全然否認其先前於警察及檢察官面前
    所為被告轉讓2次甲基安非他命之事實，雖無證據足以認定
    證人係受到被告之威嚇而更改證詞，然以證人與被告以乾兄
    妹關係相稱，被告又不定時提供甲基安非他命予崔玉玫使用
    之情形來判斷，可認被告對證人具有足夠強大之影響力，使
    證人不敢真實之陳述。
  ⒊被告前有販賣第一、二級毒品之前科，經法院判處有期徒刑1
    5年，現猶在假釋期間，竟不知悔改，持續有提供毒品供他
    人施用之情形，於訴訟程序進行當中，不斷觀察各種有利個
    人之角度而改變供詞，耗費大量司法資源，惡性重大。原審
    就起訴之各次轉讓甲基安非他命犯行，竟僅判處有期徒刑2
    月、3月、4月不等，幾乎等於從藥事法第83條之最低刑度開
    始量處，而各罪間定應執行刑又僅有期徒刑1年，顯然過低
    。建請撤銷原審判決，就各次轉讓禁藥犯行，判處至少有期
    徒刑5月以上，並定應執行刑有期徒刑3年以上等語。　
　㈡按刑之量定，本為法院得依職權自由裁量之事項，苟已審酌
    刑法第57條規定之事項，且於法定刑度之內予以量定，客觀
    上並無明顯濫權之情形者，即不容當事人憑其主觀意見，指
    摘其違法或失當。又刑事審判旨在實現刑罰權分配正義，故
    法院對於有罪被告之科刑，應符合罪刑相當之原則，使輕重
    得宜，罰當其罪，以契合社會之法律感情；數罪併罰之定應
    執行之刑，係出於刑罰經濟與責罰相當之考量，為一種特別
    的量刑過程，相較於刑法第57條所定科刑時應審酌之事項係
    對一般犯罪行為之裁量，定應執行刑之宣告，乃對犯罪行為
    人本身及所犯各罪之總檢視，除應考量行為人所犯數罪反應
    出之人格特性，並應權衡審酌行為人之責任與整體刑罰目的
    及相關刑事政策，在量刑權之法律拘束性原則下，依刑法第
    51條第5款之規定，採限制加重原則，以宣告各刑中之最長
    期為下限，各刑合併之刑期為上限，但最長不得逾30年，資
    為量刑自由裁量權之外部界限，並受法秩序理念規範之比例
    原則、平等原則、責罰相當原則、重複評價禁止原則等自由
    裁量權之內部抽象價值要求界限之支配，俾符合法律授與裁
    量權之目的，以區別數罪併罰與單純數罪之不同，兼顧刑罰
    衡平原則。是定其刑期時，除仍應就各別刑罰規範之目的、
    輕重罪間體系之平衡、整體犯罪非難評價、各行為彼此間之
    偶發性、與被告前科之關聯性、各行為所侵害法益之專屬性
    或同一性、數罪對法益侵害之加重效應、罪數所反映之被告
    人格特性與犯罪傾向、社會對特定犯罪例如一再殺人或販毒
    或竊盜行為處罰之期待等為綜合判斷外，尤須參酌上開實現
    刑罰公平性，以杜絕僥倖、減少犯罪之立法意旨，除非有全
    然喪失權衡意義或其裁量行使顯有違比例、平等諸原則之裁
    量權濫用之情形，即不得任意指其為違法。
　㈢經查，被告所犯轉讓禁藥罪，共8罪，原判決於量刑時業已說
    明，審酌上情而量處上開刑度，原審已基於行為人責任基礎
    ，斟酌刑法第57條各款所列一切情狀，而為刑之量定，既未
    逾越法定刑度，亦未濫用自由裁量權限，自無違法之可言。
    再查，原判決以被告所犯之各該數罪之最長期為下限，各罪
    合併之總刑期為上限，定其應執行刑為有期徒刑1年，並未
    逾越前開外部性界限；又參諸被告本件犯罪類型、行為態樣
    、手段、動機完全相同，所轉讓之對象為特定之3人，責任
    非難重複之程度顯然較高，其犯後於原審自白部分犯行，於
    本院審理時雖辯稱：次數沒有那麼多云云，但仍為全部認罪
    之答辯，尚堪認具有悔意之人格特性；暨刑事政策有意緩和
    有期徒刑合併執行造成之苛酷，刑之科處不僅在於懲罰犯罪
    行為，更重在矯治犯罪行為人、提升其規範意識、回復對法
    律規範之信賴與恪守等情，本件就數罪之整體非難評價自應
    予減輕。原審以被告所犯各罪之宣告刑為基礎，於刑法第51
    條第5款所定之外部性界限內，衡酌數罪併合處罰、限制加
    重刑罰之恤刑立法目的，綜合評價各罪類型、關係、法益侵
    害之整體效果，考量犯罪人個人特質，及以比例原則、平等
    原則、責罰相當原則、重複評價禁止原則為內涵之內部性界
    限，而定其應執行有期徒刑1年，原審就此裁量權之行使並
    未逾法定刑範圍，且無違背制度目的或公平正義之情形，即
    無違法可言。從而，檢察官上訴主張原審量刑、定執行刑過
    輕，指摘原判決不當，均難認有理由，應予駁回。
據上論斷，應依刑事訴訟法第368 條，判決如主文。　　
本案經檢察官黃怡文提起公訴，檢察官林鳳師提起上訴，檢察官
陳昱旗到庭執行職務。
中　　華　　民　　國　　109 　年　　8 　　月　　25　　日
                  刑事第二十三庭審判長法　官  李釱任
                                      法　官  梁耀鑌
                                      法　官  連育群
以上正本證明與原本無異。
如不服本判決，應於收受送達後20日內向本院提出上訴書狀，其
未敘述上訴之理由者並得於提起上訴後20日內向本院補提理由書
（均須按他造當事人之人數附繕本）「切勿逕送上級法院」。
                                      書記官  廖紫喬
中　　華　　民　　國　　109 　年　　8 　　月　　25　　日
附錄：本案論罪科刑法條全文
藥事法第83條
明知為偽藥或禁藥，而販賣、供應、調劑、運送、寄藏、牙保、
轉讓或意圖販賣而陳列者，處7年以下有期徒刑，得併科新臺幣5
千萬元以下罰金。
犯前項之罪，因而致人於死者，處7年以上有期徒刑，得併科新
臺幣1億元以下罰金；致重傷者，處3年以上12年以下有期徒刑，
得併科新臺幣7千5百萬元以下罰金。
因過失犯第1項之罪者，處2年以下有期徒刑、拘役或科新臺幣5
百萬元以下罰金。
第1項之未遂犯罰之。

附表
編號 轉讓對象 時間 地點 毒品種類、數量 原審判決宣告主刑  1 崔玉玫 107年5月4日下午某時 甲○○位於新竹縣○○鄉○○路0段000巷00號之住處 甲基安非他命施用1次之份量 甲○○轉讓禁藥，處有期徒刑貳月。  2  崔玉玫  107年6月24日晚間11時許 同上  甲基安非他命施用1次之份量 甲○○轉讓禁藥，處有期徒刑貳月。  3 黃莤紋 107年4月初某日晚間7時許 同上 甲基安非他命施用1次之份量及1包甲基安非他命（約1公克） 甲○○轉讓禁藥，處有期徒刑肆月。  4 黃莤紋 107年4月下旬某日晚間9時許 同上 甲基安非他命施用1次之份量及1包甲基安非他命（約1公克） 甲○○轉讓禁藥，處有期徒刑肆月。  5 黃莤紋 107年5月中旬某日晚間8、9時許  同上 甲基安非他命施用1次之份量及1包甲基安非他命（約1公克） 甲○○轉讓禁藥，處有期徒刑肆月。  6 周詩音 107年7月初某日下午3時許 同上 甲基安非他命施用1次之份量及1包甲基安非他命（約1公克） 甲○○轉讓禁藥，處有期徒刑參月。  7 周詩音 107年7月20日晚間6時30分許 同上 甲基安非他命施用1次之份量及1包甲基安非他命（約2公克） 甲○○轉讓禁藥，處有期徒刑參月。  8  周詩音  107年7月下旬上午9時許 同上  甲基安非他命施用1次之份量 甲○○轉讓禁藥，處有期徒刑貳月。